Inventaris van het archief van jhr. J. Goldberg [levensjaren 1763-1828], (1482) 1795-1827
Nationaal Archief, Den Haag
- Stukken betreffende de publieke werkzaamheden van Goldberg., A.
  - Lid van den Raad van Koophandel en Koloniën, belast met de portefeuille van Koophandel en Koloniën, en als Directeur-Generaal van dat departement. 1814-1818., A.10
    - Oostindische bezittingen., A.10.3
      - Stukken betreffende de militaire bezetting der Oostindische bezittingen., 1814-1816; 154-157; 5 bundels
        - Stukken rakende de organisatie, uitrusting, verpleging en verzending der troepen. 1814 en 1815, 154
        - Stukken rakende het vervoer het troepen (deel 1). 1814-1816, 155I
          Hierbij concept-reglementen, concept-chertepartijen, origineele brieven van reeders e. a. stukken.
        - Stukken rakende het vervoer het troepen (deel 2). 1814-1816, 155II
        - Brieven betreffende het vervoer der troepen, behoorende tot het verbaal van het departement van 6 September 1814, no. 69 (minuut), 156
        - Stukken rakende een geschil van Goldberg met den kolonel Van den Bosch over het vervoer der troepen. 1815, 157
      - Stukken betreffende de uitzending van ambtenaren naar Oost-Indië., 1814-1816; 158-160; 3 bundels
        - Lijsten van sollicitanten naar verschillende posten en origineele brieven, daartoe betrekkelijk. 1814, 158
        - Origineele brieven der benoemde ambtenaren aan den Directeur van Koophandel en Koloniën, instructies en andere stukken. 1815 en 1816, 159
        - Stukken betreffende de uitzending van ambtenaren met het schip Nassau. 1815 en 1816, 160
      - Origineele brieven aan den Directeur-Generaal, houdende verzoek om bericht omtrent personen, die naar Java zijn vertrokken., 1814 en 1815; 161; 1 bundel
        De berichten werden verschaft ingevolge bekendmaking in de Staatscourant van 6 December 1814.
      - Stukken betreffende het slaan van munt en het aanmaken van papieren geld voor Oost-Indië., 1741-1826; 162; 1 bundel
      - Stukken betreffende een verzoek van Varkevisser, Dorrepaal en Brown, om ter vergoeding van schade, geleden door de oprichting der Chinasche theemaatschappij, koperen munt te mogen slaan op Java., 1821-1824; 163; 1 bundel
      - Stukken betreffende requesten van kooplieden e. a. aan den Souvereinen Vorst en den Koning, wegens geleden verliezen of gepraesteerde diensten in Oost-Indië., 1814 en 1815; 164; 1 bundel
        Hierbij stukken rakende een request van Dirk van Hogendorp.
      - Stukken betreffende de leverantie van goederen aan het departement ter verzending naar Oost-Indië., 1814 en 1818; 165-166; 2 bundels
        - Origineele brieven aan Goldberg, aanteekeningen e. a. stukken. 1814, 165
        - Duplicaat-rekeningen en bijlagen. 1818, 166
      - Staten, behoorende tot de Oostindische begrooting voor (copie), 1817; 167; 1 bundel
      - "Register van verleende credietbrieven op de Hooge Regeering in Indië.", 1817 Mei 24-1818 Maart 25; 168; 1 deel
      - Plannen, nota's en brieven betreffende de financiën van de Oost-Indische bezittingen, 1814-1820; 451; 1 bundel
    - Westindische koloniën., A.10.4
      - Regeeringsreglementen en instructies van 14 September 1815 voor de koloniën Suriname, Curaçao, St. Eustatius, St. Martin en Saba., 169; 1 bundel
        Concepten met aanteekeningen. gedrukte exemplaren en bijlagen, w. o. concept-eedsformulieren voor de ambtenaren in West-Indië.
      - Stukken betreffende het bestuur der Westindische koloniën., 1791-1798; 170; 1 bundel
        Deze bundel bevat hoofdzakelijk copieën van rapporten en memoriën, die vermoedelijk door Goldberg zijn verzameld bij het samenstellen der regeeringsreglementen van 1815.
      - Stukken betreffende het bestuur en de defensie der Westindische koloniën Met retroacta., 1814-1822; 171; 1 bundel
      - Stukken betreffende het bestuur en de defensie der kolonie Suriname., 1814-1818; 172; 1 bundel
        Hierbij een aantal origineele brieven aan Goldberg.
      - Stukken betreffende het bestuur der kolonie Curaçao. Met retroacta., 1814-1818; 173; 1 bundel
        Hierbij origineele brieven aan Goldberg en aanteekeningen van zijne hand.
      - Stukken betreffende het bestuur der eilanden St. Martin en Saba. Met retroacta, 1814-1816; 174; 1 bundel
        Hierbij het verbaal van den Commandant Cantzlaar (origineel). 1816.
      - Stukken betreffende het bestuur van het eiland St. Eustatius., 1814-1817; 175; 1 bundel
        Hierbij origineele brieven en aanteekeningen omtrent brieven van den Gouverneur aan den Directeur-Generaal.
      - Rapport van den Gouveneur-Generaal der kolonie Suriname aan den Directeur-Generaal van Koophandel en Koloniën van 1 Augustus 1817 (exh. 2 November 1817, no. 7779) over de privilegiën der Joden aldaar, met bijlagen., 176; 1 deel en 2 stukken
        De bijlagen zijn: een request van de regenten der Israelietische gemeente in Suriname aan den Koning, dd. 10 Juli 1817 (duplicaal); "Recueil der Privilegiën, vergunt aan die van de Portugeesche Joodsche Natie in de Colonie van Suriname", 1746 (copie).
      - Stukken betreffende de vernieuwing der bestuursinrichting in de kolonie aan de kust van Guinea Met retroacta., 1815; 177; 1 bundel
        Hierbij concepten, met aanteekeningen van het bestuursreglement en de instructie voor den Gouverneur-Generaal; stukken over den 15 Juni 1816 verboden slavenhandel o. a.
      - Stukken betreffende het bestuur der kolonie aan de kust van Guinea onder den Gouverneur-Generaal Daendels., 1815-1817; 178; 1 bundel
      - Lijst van sollicitanten naar verschillende posten in de Westindische koloniën en origineele brieven, daartoe betrekkelijk., 1814; 179; 1 bundel
      - Stukken betreffende het tractaat tusschen de Engelsche en de Nederlandsche regeering tot regeling der positie van de Nederlandsche grondeigenaren in de koloniën Demerary, Essequebo en Berbice Met retroacta., 1814 en 1815; 180; 1 bundel
        Dit tractaat werd 12 Augustus 1815 gesloten, 20 Augustus en 28 September geratificeerd, 16 October afgekondigd.
      - Lijsten der grondeigenaren en hypotheekhouders in de koloniën Demerary, Essequebo en Berbice en der door dezen gedane opgaven., 1815; 181; 1 bundel
    - Verschillende koloniale zaken., A.10.5
      - Stukken betreffende de defensie der koloniën., 1814 en 1815; 182-183; 2 bundels
        - Concept van het reglement van administratie voor de troepen in de W.-I. koloniën van 18 Juni 1815, met eigenhandige aanteekeningen van den Souvereinen Vorst; concept en consideratiën (minuut) met aanteekeningen van Goldberg, van dit reglement, van dat voor de O.-I. koloniën, van dat voor den geneeskundigen dienst in de koloniën., 182
        - Bijlagen (grootendeels gedrukt) bij de reglementen voornoemd., 183
      - Statistische aanteekeningen betreffende de koloniën, verzameld door Zimmermann., 1815; 184; 1 bundel
        Hierbij een inventaris. Men vergelijke de volgende afdeeling Enkele stukken hebben betrekking op de plannen tot oprichting eener stratkolonie.
      - Stukken betreffende plannen tot het oprichten eener strafkolonie., 1815-1817; 185; 1 bundel
        Bij kabinetsorder van 26, Mei 1815 werd eene commissie van onderzoek ingesteld, waarvan Goldberg deel uitmaakte. In dezen bundel bevinden zich twee concept-memoriën van de hand van Zimmermann. De Engelsche volkplanting Botany Bay werd tot voorbeeld genomen.
      - Stukken betreffende de Kaap de Goede Hoop., 1815 en 1816; 186; 4 stukken
      - Administratieve voorschriften, circulaires en formulieren voor het vervoer van goederen en troepen naar Oost- en West-Indië., 1814-1817; 410; 1 pak
        Dubbelen van inv.nrs. 144III, 145II, 152, 154, 155, 159, 171, 172, 180 en 183.
    - Verzameling van statistische gegevens. 1814-1815., A.10.6
      Deze gegevens zijn door den 1en commies bij het departement C. G. Ludolph Zimmermann verzameld, vermoedelijk met het oog op de te ontwerpen tariefwet. Hij heeft daarbij inzage genomen van de stukken. door Goldberg tijdens en na zijn agentschap van de Nationale Oeconomie bijeengebracht. Van sommige der in deze rubriek vereenigde stukken is het zeker, van andere waarschijnlijk, dat Goldberg ze reeds te voren verzameld had, zoodat zij misschien elders thuis behooren, doch het verband met de tariefwet geeft aanleiding ze hier te plaatsen.
      - Aanteekeningen van de hand van Zimmermann, brieven van hem aan Goldberg en andere stukken., 1814; 187; 1 bundel
        Hierbij "Plan voor de Statistiek der Vereenigde Nederlanden"; "Aanmerkingen over de Studie der Statistiek van Holland".
      - "Nota over de Producten, het Fabriekswezen en den Koophandel der Landen, gelegen tusschen Frankrijk en de Maas" (concept en net)., 1814; 188; 1 bundel
        Bij het concept teekende Goldberg aan, dat deze "statistiek van Belgiën" gemaakt was in 1814 door Zimmermann, met behulp van zijne bibliotheek en papieren.
      - Lijsten van de inkomende en uitgaande goederen, ten kantore van de admiraliteit te Amsterdam aangegeven., 1753, 1789-1799; 189; 1 bundel
        Gedrukt met ingevulde bedragen. Deze lijston zijn gedeeltelijk afkomstig uit het archief van den Agent van de Nationale Oeconomie.
      - Generale lijsten van in-, uit- en doorgevoerde goederen in de Bataafsche Republiek en het Koninkrijk Holland., 1803-1809; 190; 2 deelen, 1 bundel
      - Reederij-cedullen, gepasseerd voor de gerechten van verschillende Nederlandsche steden., 1810; 191; 1 bundel
        Genummerd 201-800.
      - Stukken betreffende de statistiek van de nijverheid., 1808-1810; 192; 1 bundel
        Tabellen der fabrieken, waarvoor vrijdom van belasting verzocht is, in de departementen Maasland, Gelderland. Overijsel, Friesland, Groningen en Oost-Friesland. 1808--1810 (copie); "Generale Staat der Fabrijken en Trafijken in het Koninkrijk Holland, opgemaakt uit de Tabellen, ingezonden door de Land-Drosten der Departementen ten gevolge de aanschrijving van den Minister van Binnenlandsche Zaken van den 30 van Hooymaand 1808. no. 1" (copie); "Memorie over de Fabrieken en Trafieken in het voormalig Koningrijk Holland, Oogstmaand 1810" (copie).
      - Stukken betreffende de statistiek van den landbouw. Met retroacta., 1814; 193; 1 bundel
        Twee origineele rapporten van Kops aan den Raad van Koopbandel en Koloniën, 1814; verschillende staten. rakende den veestapel en de zuivelproductie in Noord-Holland, 1804-1814; stukken betreffende de graanproductie in de 2de helft der 18e eeuw.
    - Tariefwetcommissie. 1814-1815., A.10.7
      Bij Kon. besluit van 24 November 1815. no. 105, werd eene commissie ingesteld tot het onderzoek van het bij de Staten-Generaal in te dienen ontwerp-tariefwet. Zij bestond uit den Raad van Koophandel en Kolonlën. afgevaardigden der stedelijke kamers van koophandel en fabrieken en enkele andere personen. onder voorzitterschap van Goldberg. Deze bracht 16; April 1816 den Koning rapport uit omtrent het werk der commissie. 3 October 1816 (Stbl. 53) kwam de wet "over de heffing der regten van inen uitvoer, benevens het tarief derzelve regten" tot stand. Zij verving de bijzondere wetten, voor Noord- en Zuid-Nederland bestaande. Reeds 12 Mei 1819 (Stbl. 29) werd het tarief, in deze wet vervat, door een ander vervangen.
      - Notulen der commissie, met bijlagen (copie)., 1815 December 11-1816 Maart 13; 194; 1 bundel
      - Origineele memoriën over het ontwerp-tarief en andere stukken betreffende het werk der commissie (deel 1)., 1815 en 1816; 195I; 2 bundels
        Hierbij een origineel advies van G. K. van Hogendorp dd.3: Augustus 1816.
      - Origineele memoriën over het ontwerp-tarief en andere stukken betreffende het werk der commissie (deel 2)., 1815 en 1816; 195II; 2 bundels
      - Origineele brieven aan Goldberg betreffende het werk der commissie., 1815 en 1816; 196; 1 bundel
      - Rapport van Goldberg (concept en gedrukt) en stukken daartoe betrekkelijk., 1816; 197; 1 bundel
        Hierbij exemplaren van het tarief met aanteekeningen van Goldberg.
      - Rapport van Goldberg (gedrukt), met bijlagen I-XLI., 1816; 198; 1 bundel
        De bijlagen zijn memoriën over verschillende voortbrengselen van nijverheid, van de hand van Zimmermann.
      - Ontwerp-tarief (copie)., 1816; 199; 1 bundel
        Twee exemplaren, waarvan één met potloodaanteekeningen.
      - Ontwerp-tarief, in Juli 1815 aan Goldberg ter hand gesteld, met aanteekeningen en bijlagen. Ongedateerd., 200; 1 bundel
        Twee exemplaren, beide met aanteekeningen. Onder de bijlagen excerpten copieën en aanteekeningen van de hand van Zimmermann. w.o. eene "memorie over de vergelijking der Hollandsche lijst der gemeene middelen met de Fransche, Belgische, Hamburgsche en Bremer tariefen van inkomende en uitgaande regten".
      - Aanteekeningen en tabellen van de hand van Zimmermann., 201; 1 bundel
      - Stukken betreffende verschillende artikelen en den handel daarin met verschillende landen., (c. 1816); 202; 1 bundel
        Rapporten, memoriën, brieven en aanteekeningen (origineel en copie) en gedrukte stukken. Hierbij enkele stukken rakende een ontwerphandelsverdrag met Frankrijk. 1816.
      - Korte aanteekeningen omtrent handelsartikelen, in alfabetische volgorde, alsmede algemeene aanteekeningen omtrent het tarief (deel 1). Ongedateerd., 203I; 2 bundels
      - Korte aanteekeningen omtrent handelsartikelen, in alfabetische volgorde, alsmede algemeene aanteekeningen omtrent het tarief (deel 2). Ongedateerd., 203II; 2 bundels
      - Aanteekeningen van Zimmermann omtrent handelsartikelen, Ongedateerd. G-Z., 204; 1 bundel
      - Aanteekeningen en andere stukken betreffende de statistiek van handel en nijverheid, door Zimmermann ten behoeve van het ontwerp-tariefwet verzameld in, 1816; 205-207; 3 bundels
        - "Papieren rakende den koophandel en de statistiek van denzelven.", 205
          Hierbij stukken betreffende de organisatie der kamers van koophandel.
        - Stukken betreffende de statistiek der nijverheid in Zuid-Nederland. 1811-1813, 206
          O. m. een bundel gedrukte staten met ingevulde mededeelingen omtrent de fabrieken in het departement van de Schelde in 1811.
        - "Fabrieken en wat daarmee in verband staat"., 207
          Stukken betreffende de nijverheid in Noord- en Zuid-Nederland. 1815, 1816.
      - Staten van in- en uitvoer., 1815 en 1816; 208; 1 bundel
        Ten deele van de hand van Zimmermann.
    - Commissie ter onderhandeling met de Noordamerikaansche regeering over een handelsverdrag. 1816-1817., A.10.8
      Bij Kon. besluit van 16 Juli 1817 werden Goldberg en Van der Kemp gemachtigd om met de gevolmachtigden der Noordamerikaansche regeering te onderhandelen. Hunne commissie werd beëindigd bij Kon. besluit van 24 November d. a. v., zonder dat een tractaat was tot stand gekomen.
      - Klad-protocollen der zittingen, origineele brieven aan Goldberg en andere stukken., 1816 en 1817; 209
        Hierbij o. m. aanteekeningen van Zimmermann omtrent den handel met Noord-Amerika; voorts een inventaris van stukken. voor ontvangst geteekend J. F. Netscher Februari 1817, welke niet in de collectie Goldberg aanwezig zijn.
        - Bestanddeel 1., 209I
        - Bestanddeel 2., 209II
        - Bestanddeel 3., 209III
      - Concept-rapport van Goldberg aan den Koning; concept van het ontwerp-tractaat, 11 Augustus 1817 den Koning aangeboden: aanteekeningen en andere bijlagen., 210; 1 bundel
      - Afschrift van het rapport der gevolmachtigden aan den minister van Buitenlandsche Zaken, met bijlagen 1-19., 1817 October 27; 211; 1 bundel
        De bijlagen zijn o.m. afschriften der protocollen van de zittingen. De stukken zijn in een inventaris beschreven.
  - Lid van den Raad van State. 1818-1827., A.11
    Zie de noot bij K. Bij Kon. besluit van 2 Januari 1827, no. 72, werd aan Goldberg op zijn verzoek eervol ontslag verleend als lid van den Raad van State op grond van zijne hooge jaren en verzwakte gezondheid.
    - Werkzaam heden van den Raad, waaraan door Goldberg werd deelgenomen., A.11.1
      - Stukken betreffende de benoeming van Goldberg tot lid van den Raad van State en zijn ontslag als zoodanig., 1818 en 1827; 212; 1 bundel
        Hierbij o. a. het concept-adres van Goldberg aan den Koning, houndende het verzoek om ontslag, waarbij eene "dienstlijst" en andere stukken, waarin bijzonderheden omtrent Goldbergs politieke loopbaan vermeld worden.
      - Stukken betreffende adviezen, in den Raad van State uitgebracht., 1818-1826; 213; 1 bundel
        Concept-adviezen en aanteekeningen van de hand van Goldberg, correspondentie (origineel en minuut) met zijne medeleden in den Raad en andere stukken rakende verschillende onderwerpen, als de regeling van het abandonnement in het ontwerp. Wetboek van Koophandel, belastingen, veenderijen, gilden. Oostindische finantiën, Koninklijke loterij. stoomwerktuigen e.a.
      - Advies aan den Raad van State ter zake van de domeinen van den voormaligen koning van Holland in Oost-Friesland (minuut), met bijlagen., 1825; 213I; 1 bundel
        Hierbij het verbaal van de tweede der beide missiën, bedoeld in no. 76 (copie).
      - Stukken betreffende verschillende financieele wetten (deel 1)., 1818-1822; 214I; 1 bundel
        Gedrukte stukken met aanteekeningen van Goldberg en enkele origineele brieven aan hem.
      - Stukken betreffende verschillende financieele wetten (deel 2)., 1818-1822; 214II; 1 bundel
      - Correspondentie (origineel en minuut) van Goldberg met F. Smeer te Rotterdam over ontwerp-belastingwetten., 1821-1822; 215; 1 bundel
        Hierbij 3 gedrukte brochures.
      - Stukken betreffende het "ontwerp van een landelijk crediet-systhem"., 1821; 215BIS; 1 bundel
        Rapport van Goldberg aan den Koning d.d. 18 Juni 1821, met bijlagen (concept), brieven aan hem gericht, aanteekeningen van zijne hand e. a. stukken.
      - Stukken betreffende de voorgenomen invoering van het ontworpen "landelijk crediet-systhem" in de provincie Groningen., 1822-1823; 215TER; 1 bundel
        O.m. rapporten en aanteekeningen van de hand van Goldberg, aan wien de Koning opdroeg, de voor de provincie Groningen noodzakelijke wijzigingen in het bedoelde systeem te ontwerpen.
      - Stukken betreffende de instelling van het amortisatiesyndicaat en de domeinloterij., 1821-1823; 216; 1 bundel
        O.m. een concept-rapport van Goldberg aan den Koning. 13 Januari 1821 en een concept-ontwerp der wet van 30 November 1822 (Stbl. 59) op de instelling van het amortisatie-syndicaat, met aanteekeningen van Goldberg.
      - Stukken betreffende de tariefwet., 1822; 217; 1 bundel
        Bedoeld is de wet van 26 Augustus 1822 (Stbl. 39). houdende een tarief van in- en uitgaande rechten, ter vervanging van dat van 1819, in de noot bij afdeeling K sub g genoemd. In dezen bundel 3 gedrukte exemplaren van het tarief, met aanteekeningen van Goldberg, het conceptrapport van den Raad van State aan den Koning, door Goldberg opgesteld, aanteekeningen van zijne hand en origineele brieven, aan hem gericht, voorts eene copie van het ontwerptarief, in 1820 door Gogel gemaakt.
      - Stukken betreffende de staatsbegrootingen. (gedrukt en copie)., 1813-1819; 218; 1 bundel
      - Origineele brieven aan Goldberg en enkele minuten van zijne hand., 1818-1826; 219; 1 bundel
      - Rekeningen van ontvangsten en uitgaven van het Koninkrijk der Nederlanden gedurende de jaren 1816-1819 en 1823-1825. Gedrukt., 1817-1826; 413-422; 10 delen
        - 1816, 413
        - 1817, 414
        - 1818, 415
        - 1819, 416
        - 1823, 417
        - 1823, 418
        - 1824, 419
        - 1824, 420
        - 1825, 421
        - 1825, 422
      - Staten van de stand der Algemene Begroting van uitgaven, bevattende aanwijzing der betalingen op de diensten van 1822 en 1823, voorzover deze zijn verevend tot 30 juni 1823 resp. 1824. Gedrukt., 1823-1824; 423-426; 4 delen
        - 1822, 423
        - 1822, 424
        - 1823, 425
        - 1823, 426
      - Rekeningen wegens de Algemene Begrotingen van ontvangsten en uitgaven over de jaren 1823-1825, opleverende een algemeen overzicht van de toestand van 's Rijks schatkist per 1 januari 1824-1826. Gedrukt., 427-432; 6 delen
        - Dienst 1818 en vroeger, 1823, 427
        - Excersise 1818 et antérieur, 1823, 428
        - Dienst 1818 en vroeger, 1824, 429
        - Excersise 1818 et antérieur, 1824, 430
        - Dienst 1823 en vroeger, 1825, 431
        - Excersise 1823 et antérieur, 1825, 432
  - Lid van de Staatscommissie ter zake van de publieke werken en leverantiën. 1818-1820., A.12
    Deze commissie werd ingesteld bij Kon. besluit van 8 April 1818. no. 58. Goldberg was een der leden. Wat het tweede deel harer taak betreft, heeft zij zich in 't bijzonder bezig gehouden met plannen om van Rijkswege de inlandsche wolnijverheid op te beuren.
    - Stukken betreffende het werk der commissie., 1818 en 1819; 220; 1 bundel
      Concept-rapport aan den Koning, aanteekeningen van Goldberg. origineel rapport van den minister van Waterstaat over het polder-systeem-Dubosch, 30 Juni 1818, en andere stukken.
    - Stukken betreffende de wolnijverheid Met retroacta., 1818-1820; 221; 1 bundel
      Concept rapporten on aanteekeningen van de hand van Goldberg, met bijlagen, waarvan enkele in den inventaris zijn beschreven, zijnde deze stukken 10 Maart 1819 den heer Repelaer van Driel ter lezing gegeven.
  - Lid der Ridderschap van Holland. 1819-1827., A.13
    Goldberg werd, na 19 Maart 1818 in den adelstand te zijn verheven, 1 Juni 1819 geadmitteerd in de Hollandsche ridderschap.
    - Stukken betreffende de adelsverheffing van Goldberg, zijne admissie in de ridderschap van Holland en de werkzaamheden van dat college., 1815-1827; 222; 1 bundel
      Origineele brieven, extract-besluiten en gedrukte stukken, w. o. verbalen van het verhandelde in de ridderschap. 1815-1827 (1826 ontbreekt).
  - Adviezen door Goldberg uitgebracht, en commissies, door hem waargenomen, buiten eenige qualiteit. 1795-1809., A.14
    - "Adviezen en ontwerpen ten algemeenen nutte, zelve voorgesteld of voor onderscheidene mijner Medestaatsleden geformeerd, van Ao, 1795 tot en met 1809."; 223A-223C; 3 bundels
      Concepten van de hand van Goldberg, origineele brieven aan hem, copieën en andere stukken. In no. 1 dezer bundels (genummerd 1-3) bevindt zich een inventaris van de hand van Goldberg, waarin ook vermeld zijn de stukken uit een 4den bundel, die aan de erven-Goldberg is teruggegeven. De meeste adviezen hebben betrekking op de finantiën. Met sommige is Goldberg zijn vriend Gogel van dienst geweest bij diens optreden als eerste Agent van Finantiën in 1798.
      - Bestanddeel 1, 223A
      - Bestanddeel 2, 223B
      - Bestanddeel 3, 223C
    - Stukken betreffende commissies, door Goldberg waargenomen op verzoek van Amsterdamsche ingezetenen., 1798-1801; 224-226; 3 bundels
      Correspondentie van Goldberg (origineel en minuut), aanteekeningen van zijne hand en andere stukken.
      - Stukken betreffende een adres van vertegenwoordigers van den Amsterdamschen handel aan den Franschen gezant. 1798, 224
      - Stukken betreffende een ontwerp-handelsverdrag met Frankrijk. 1798 en 1799, 225
      - Stukken betreffende het plan van constitutie van Gogel. 1801, 226
- Stukken betreffende het particuliere leven van Goldberg., B.
  - Stukken betreffende het assurantiebedrijf., (c. 1750)-1805; 227; 1 bundel
    Goldberg liet in 1793 de van zijn vader geërfde assuradeurszaak aan zijne moeder over en richtte onder eigen naam eene societeit van assurantie op. De stukken in dezen bundel (meerendeels gedrukt) hebben betrekking op hot assurantiebedrijf in het algemeen, enkele op de zaken, door Goldberg gedreven.
  - "Stukken rakende de verkoop van goederen uit de Oostindiën aangebragt tijdens de O.I. Comp. met de bezwaren en klagten tegen dezelve.", 1791 en 1792; 228; 1 bundel